【裁判字號】    91,交聲,1325
【裁判日期】    920130
【裁判案由】    違反道路交通管理處罰條例聲明異議
【裁判全文】
臺灣臺北地方法院交通事件裁定                  九十一年度交聲字第一三二五號
    異議人即
    受處分人  甲○○  男  四十.
右列異議人因違反道路交通管理處罰條例案件，對於交通部公路總局台北區監理所於
九十一年八月十三日所為之處分（原處分案號：北監五字第四○—Ｃ0000000
0號），聲明異議，本院裁定如左：
        主  文
原處分撤銷。
甲○○不罰。
        理  由
一、按法院受理交通事件，準用刑事訴訟法之規定，道路交通管理處罰條例第八十九
    條前段定有明文，是刑事訴訟法第一百五十四條「犯罪事實應依證據認定之，無
    證據不得推定其犯罪事實。」規定及最高法院四十年台上字第第八六號判例所揭
    示「事實之認定，應憑證據，如未能發現相當證據，或證據不足以證明，自不能
    以推測或擬制之方法，為裁判基礎。」之旨，於法院審理行為人違反道路交通管
    理處罰條例案件時，當有其適用。
二、本件原處分機關認定受處分人所駕駛之車號ＤＺ—○一七五號自用小客車，於八
    十九年五月九日十四時四十一分在仁愛路因「黃線停車」違規遂執行拖吊，而由
    台北縣警察局汐止違規拖吊車輛保管場執勤員警依違反道路交通管理處罰條例第
    五十六條第一項第四款、第九十二條、道路交通安全規則第一百十二條第一項第
    一款及違反道路交通管理事件統一裁罰標準及處理細則之規定舉發，原處分機關
    則於九十一年八月十三日就受處分人此部分之違規行為裁處罰鍰新台幣一千二百
    元。
三、訊據受處分人固不否認八十九年五月間前述車號汽車曾遭拖吊，而至保管場領回
    車子並於舉發單上簽名，惟堅決否認有任何違反道路交通管理處罰條例規定之行
    為，辯稱：九十一年八月十五日始收受裁決書，並未載明違規地點，且事件發生
    於二年前，卻未檢附照片，當初停車之處未見劃有黃線或紅線，因而提出異議等
    語。本院查：
  (一)證人即本件舉發通知單填單人警員陳海倫到庭結證稱：本件並非現場告發，是將
    車子拖回拖吊場之後再填單。證人即本件舉發員警吳石鎮亦結證稱：紅單是甲○
    ○來領車的時候簽的。故而，本件舉發單上受處分人之簽名係事後於拖吊場所簽
    ，並非現場舉發。
  (二)證人吳石鎮證稱：「（問：本件案件當初是否你處理的？）答：本件是我在仁愛
    路拖吊的，而罰單交通助理員填的。（問：本件有無相片或其他證明？）答：因
    為我們分局經過二次颱風，這些照片及領車人領車的領結卡工作單都被淹水淹掉
    了。本案當時有照片。（問：違規地點為何只寫仁愛路？）答：可能是交通助理
    員的疏失，但是我們有寫工作登記簿。可以看出五月九號當天在仁愛路有拖了三
    台車。我們依規定車子都有登記，登記簿是管理員寫的，其中一台就是車號ＤＺ
    ○一七五自小客車」等語可知，本件原舉發單位目前並無現場照片或其他積極證
    據證明本件受處分人所駕駛之自用小客車有何違規之情形。員警工作登記簿中之
    記載，僅能證明受處分人所領回之自用小客車當日曾遭拖吊，惟尚不能以被拖吊
    之事實即推測受處分人即有違規。
  (三)綜上所述，本件並無證據證明受處分人之違規事實，揆諸前揭說明及裁判意旨，
    原處分機關未予詳查，遽予裁罰，尚有未洽，本件異議為有理由，原處分應予撤
    銷，另諭知異議人不罰。
四、又本件原舉發機關於八十九年五月十日即將本件移送原處分機關，原處分機關卻
    延宕至九十一年八月十三日始做成本件裁決書，期間經時二年多，以致本件當時
    若確有舉發照片，業已遭二次風災而滅失，原處分機關難謂並無疏失，附此敘明
    。
五、據上論結，應依道路交通案件處理辦法第二十條前段，裁定如主文。
中      華      民      國    九十二    年      一      月    三十    日
                                      臺灣臺北地方法院交通法庭
                                          法  官  紀文惠
右正本證明與原本無異。
如不服本裁定，應於裁定送達後五日內向本院提出抗告狀。
                                          書記官  林妙穗
中      華      民      國    九十二    年       二     月       七    日


司法院資訊處製作；財團法人民間司法改革基金會備份。
